臺灣高等法院交通事件裁定　　　　　　 94年度交抗字第819號
抗　告　人
即受處分人　傳芳通運股份有限公司
代　表　人　甲○○
上列抗告人因違反道路交通管理處罰條例案件，不服臺灣桃園地
方法院，中華民國94年10月3日所為裁定（94年度交聲字第186號
），提起抗告，本院裁定如下：
    主  文
抗告駁回。
    理  由
一、原處分機關交通部公路總局新竹區監理所中壢站民國（下同
    ）94年4月8日裁53-Z00000000號裁決書略以：受處分人之車
    輛於本案時間、地點被舉發違規事實，係違反道路交通管理
    處罰條例第29條之2第3項之規定，處罰鍰新臺幣1萬5千元，
    並記違規記點1次，罰鍰限於94年5月8日前繳納云云。
二、本案經抗告人即受處分人傳芳通運股份有限公司提出異議。
    原處分機關查證後，發現原公警局交字第Z00000000號舉發
    違反道路交通管理事件通知單舉發之違規車主係「揚興通運
    」，駕駛人為「陳武強」；然原處分機關製作違反道路交通
    管理事件裁53-Z0000 0000號裁決書（見原審卷第9頁）時，
    誤將受處分人列為違規車主而予處罰，核與上開舉發違反道
    路交通管理事件通知單不符；已在受處分人聲明異議後，於
    94年6月2日以竹監壢字第0940011969號函，撤銷上開裁決書
    所為之處分，有原處分機關94年6月2日以竹監壢字第094001
    1969號函、94年7月5日竹監壢字第0940014783號函在卷可稽
    （見原審卷第21頁、第38頁）。
三、原法院以原處分機關交通部公路總局新竹區監理所中壢監理
    站所為94年4月8日裁53-Z00000000號裁決書之處分已不存在
    ，受處分人自不宜再針對已不存在之「裁決」聲明異議，且
    該法院亦無從另為其他裁定，而駁回受處分人之異議；經核
    並無不合。
四、抗告意旨雖略以：事後原處分機關亦發現本案有誤，遂於94
    年6月2日以竹監壢字第0940011969號函，撤銷裁決書所為之
    處分；然本案既經交通裁決，且於聲明異議之後，交通法庭
    依法應撤銷此一裁決云云。惟查，原處分機關交通部公路總
    局新竹區監理所中壢站94年4月8日裁53-Z00000000號裁決書
    之處方既已被撤銷，有如前述，抗告人再對之為異議即無實
    益；原法院裁定駁回受處分人之異議，並無不洽之處。抗告
    意旨執前詞指摘原法院裁定不當，為無理由，應予駁回。
三、據上論結，應依道路交通案件處理辦法第26條，刑事訴訟法
    第412條，裁定如主文
中　　華　　民　　國　　94　　年　　11　　月　　30　　日
                  刑事第十三庭  審判長法　官  劉景星
　　　　　　　　　　　　　　      　　法  官  陳志洋
　　　　　　　　　　　　　　　  　    法  官  陳博志
以上正本證明與原本無異。
不得再抗告。
                                      書記官  游桂
中　　華　　民　　國　　94　　年　　12　　月　　6 　　日
